臺灣嘉義地方法院刑事判決　　　　　　　　　　　　　九十一年度易字第二三九號
　　公　訴　人　臺灣嘉義地方法院檢察署檢察官
　　被　　　告　戊○○
　　選任辯護人　李國弘
右列被告因竊盜案件，經檢察官提起公訴（九十年度偵緝字第一一三號），本院判決
如左：
    主  文
戊○○於夜間侵入住宅竊盜，處有期徒刑壹年肆月。
    事  實
一、戊○○意圖為自己不法之所有，於民國（下同）九十年十二月二十四日夜間即凌
    晨三、四時許，由乙○○位於嘉義縣溪口鄉○○村○○路四號住處二樓之未上鎖
    所門扇，侵入該住處內，趁乙○○熟睡之際，徒手竊取乙○○置於一樓客廳內之
    鐵櫃一只（鐵櫃內之物品詳見後附之失竊物品附錄），得手後，戊○○並於當日
    晚間十時六分許，將前開鐵櫃內之勞力士金錶（含黃金錶帶）及Ｋ金錶帶各一只
    ，持至位於嘉義市○○街四七五號之「會記當舖」（下稱「會記當舖」），質當
    新台幣（下同）七萬二千元。嗣為乙○○報警，警方訪得前開質當情事，循線查
    知上情。
二、案經乙○○訴由嘉義縣警察局民雄分局報告台灣嘉義地方法院檢察署檢察官偵查
    起訴。
    理  由
一、訊據被告戊○○固坦承於前揭時間，持勞力士金錶（含黃金錶帶）及Ｋ金錶帶各
    一只至前開「會記當舖」質當七萬二千元之事實不諱，惟矢口否認有何前揭竊盜
    犯行，辯稱：(1)我所質當的勞力士金錶及Ｋ金錶帶各一只是我於九十年十二月二
    十四日下午五許，持六角扳手敲破停放在嘉義市中正公園旁之某自小客車車窗，
    而在車內所竊得的；(2)我所質當的勞力士金錶及Ｋ金錶帶不是告訴人乙○○的財
    物，不是告訴人失竊的；(3)我朋友丁○○可證明我未去告訴人家中偷竊云云。經
    查：
  (1)告訴人之前開住處於右揭時間遭人侵入，竊走前開鐵櫃一只，且鐵櫃內置有如失
    竊物品附錄所示之財物等情，業據告訴人迭於警詢時及偵審中指訴綦詳，有失竊
    物品清單與歷次之警詢、偵訊、調查及審判筆錄在卷可稽。
  (2)其次，證人丙○○雖經本院多次傳拘未到，惟其於警詢時已陳稱：被告於九十年
    十二月二十四日凌晨三時許，開一部九Ｌ─四一八一號自小貨車停在劉秀玲網路
    館前，進入網路館內找我，被告向我說在嘉義縣溪口鄉○○路與和平街附近，竊
    得鐵櫃一只，要我幫忙搬鐵櫃，我說不要，我沒有跟被告出去，後來被告找丁○○一同離去；同日清晨約六時許，被告與丁○○又一起回到劉秀玲網路館；同日
    中午十二時許，我妹妹劉惠萍說告訴人家中遭竊，鐵櫃被搬走，遺失手錶及金飾
    等物，我就知道是被告偷的；其後我想賺取獎金，有向告訴人密報等語（見警卷
    第十六頁及被面）；又經本院多次傳拘未到之證人丁○○於警詢時及偵查中雖陳
    稱：被告於九十年十二月二十四日凌晨四時許，開九Ｌ─四一八一號自小貨車停
    在劉秀玲網路館前，進入網路館內找我並載我離開，我與被告是去大林鎮向朋友
    借錢，我們沒有去告訴人家中偷竊或搬運鐵櫃云云（見警卷第六頁背面及第七頁
    ，偵緝卷第十六頁及第十七頁），惟徵諸丁○○若承認與被告同往竊盜或搬運鐵
    櫃，則其將受刑事追訴，是丁○○所述云云，當係迴護自己及被告之詞，委無足
    採；至於被告另稱丙○○乃為騙取告訴人之密報獎金，故誣指被告竊盜云云，並
    無證據可信為真正，自係被告臆測之詞，亦無可信。
  (3)又次，被告自承於九十年十二月二十四日晚間十時六分許，持勞力士金錶（含黃
    金錶帶）及Ｋ金錶帶各一只至「會記當舖」質當七萬二千元之情，且有當票、保
    管條與照片各一紙附於警卷可稽（見警卷第二十三頁至第二十五頁），堪信為真
    正；而告訴人於審理時陳稱：被告到「會記當舖」所質當的勞力士金錶（含黃金
    錶帶）及Ｋ金錶帶各一只確實是我的，前者是我二十餘年前在台北所買，後者則
    是另外所購，比較薄；又勞力士金錶的保證書亦置於鐵櫃中遭竊等語，核與證人
    即「會記當舖」負責人甲○○於審理中結證所證：被告前來質當的勞力士金錶（
    一八三○型）是二十餘年前的物品無誤，因為該型金錶是勞力士牌的最早型號；
    又被告所質當的Ｋ金錶帶一只因距質當之日已超過六個月，我已另行處理掉，但
    該Ｋ金錶帶確實比較薄等語（以上均見九十一年八月十三日訊問筆錄），大致相
    符無訛，堪信被告持以質當之勞力士金錶（含黃金錶帶）及Ｋ金錶帶各一只，確
    係告訴人所有之財物，被告關於此部分之辯詞，並無可採。
  (4)另者，管轄嘉義市西區中正公園週邊之嘉義市警察局第一分局亦表示：自九十年
    十二月二十四日至同年月三十日間，並未有嘉義市西區中正公園週邊，自小客車
    遭人敲破車窗玻璃，竊取車內勞力士手錶乙只之受理報案紀錄之情，有該分局九
    十一年十月七日嘉市警一刑字第九一○○一九五三一號函一只附於本院卷可稽，
    是被告所辯其所質當之前開物品乃本件竊案發生當天下午五時許，在嘉義市中正
    公園旁之自小客車內所竊得云云，已難信為真實，且被告所辯在嘉義市中正公園
    旁之自小客車內所竊得前開質當物品之時間，與本件竊案發生時間為同一天，相
    距不過十餘小時，過於巧合，實難認可採。是被告關於此部分之辯解，當係卸責
    之詞，無由信為真正。
  (5)按認定犯罪事實所憑之證據，並不以直接證據為限，即綜合各種間接證據，本於
    推理作用，為認定犯罪事實之基礎，如無違背一般經驗法則，尚非法所不許（最
    高法院四十四年度台上字第七○二號判例參照）。查本件雖無被告前揭竊行之直
    接證據，惟告訴人業已指訴右揭夜間遭竊之情，且丙○○亦陳稱被告曾於竊案發
    生之鄰近時間，邀其外出搬運鐵櫃，又被告於竊案發生當天晚間十時六分許，至
    「會記當舖」所質當之勞力士金錶（含黃金錶帶）及Ｋ金錶帶各一只，確係告訴
    人之財物，再被告前揭辯解，無法認為真正，已見前述，揆諸前揭判例意旨，綜
    合上情以觀，足證被告確有前揭竊盜犯行。本件事證明確，被告犯行堪以認定。
二、核被告所為係犯刑法第三百二十一條第一項第一款之於夜間侵入住宅而竊盜罪。
    爰審酌被告素行、智識程度、犯罪之動機、所竊之財物價值非輕，犯罪後猶飾詞
    否認，無心悔改，並衡酌被告於本件犯罪情狀，係夜間侵入他人之住宅，嚴重侵
    害他人住居之安全，對於被害人造成潛在之侵害可能，危害程度甚深等一切情狀
    ，量處如主文所示之刑，以示懲儆。
據上論斷，應依刑事訴訟法第二百九十九條第一項前段，刑法第三百二十一條第一項
第一款，判決如主文。
本案經檢察官李文和到庭執行職務。
中     華     民     國       九十一    年    十      月      二十三    日
                                      臺灣嘉義地方法院刑事第一庭
                                          法  官  盧  鳳  田
右正本證明與原本無異。
如不服本判決，應於判決送達後十日內，向本院提出上訴狀（應附繕本）。
中     華     民     國       九十一    年    十      月      二十三    日
                                          書記官  林  秀  惠
失竊物品附錄：
金元寶二兩、小朋友手鏈三對（一兩半）、楓葉金幣二套（一兩半）、手鏈（一兩半
）、手鐲三對（四兩半）、金塊二十兩、男金戒指印（四角形、二兩）、祖母綠戒指
二只、黑珍珠戒指一只、珍珠鏈一條、龍銀二個、銀幣一個、玉戒指二只、白金項鍊
一條、南洋珠鑲鑽墜子一個、鑽石戒指一個（一克拉）、象牙印章六個、男女勞力士
手錶各一個、不動產權狀二十張。
附錄論罪科刑法條：
刑法第三百二十一條第一項第一款
犯竊盜罪而有左列情形之一者，處六月以上五年以下有期徒刑：
一  於夜間侵入住宅或有人居住之建築物、船艦，或隱匿其內而犯之者。
